---
title: "Team Algoritma"
output: 
  flexdashboard::flex_dashboard:
    orientation: rows
    vertical_layout: scroll
---

```{r setup, include=FALSE}
library(flexdashboard)
library(tidyverse) # untuk transformasi data
library(plotly) # untuk membuat plot menjadi interaktif
library(glue) # untuk custom informasi saat plot interaktif
library(scales) # untuk custom keterangan axis atau lainnya
library(ggpubr)
library(ggplot2)
library(htmltools)
```

```{r}
workers <- read_csv("jobs_gender.csv")
workers_clean <- workers %>% 
  drop_na(total_earnings_female, total_earnings_male) %>% 
  select(-wage_percent_of_male)
```
```{r}
theme_algoritma <- theme(legend.key = element_rect(fill="black"),
           legend.background = element_rect(color="white", fill="#263238"),
           plot.subtitle = element_text(size=6, color="white"),
           panel.background = element_rect(fill="#dddddd"),
           panel.border = element_rect(fill=NA),
           panel.grid.minor.x = element_blank(),
           panel.grid.major.x = element_blank(),
           panel.grid.major.y = element_line(color="darkgrey", linetype=2),
           panel.grid.minor.y = element_blank(),
           plot.background = element_rect(fill="#263238"),
           text = element_text(color="white"),
           axis.text = element_text(color="white")
           
           )
```

```{r}
m <- list(t = 50,
          r = 50,
          l = 50,
          b = 50)

```

<center> <h1> "Jobs Gender Dashboard" </h1> </center>

Row {data-height=500 .tabset}
-----------------------------------------------------------------------

### Plot Ranking

```{r}
data_agg1 <- workers_clean %>%
  filter(year == 2016) %>% 
  mutate(gap_earnings = total_earnings_male-total_earnings_female) %>% 
  group_by(major_category) %>%
  summarise(mean_gap = mean(gap_earnings))
```
```{r}
plot_ranking <- data_agg1 %>% 
  ggplot(aes(x = mean_gap, 
             y = reorder(major_category,mean_gap),
             text = glue("{major_category}
                         Gap Earnings: {mean_gap}"))) +
  geom_col(fill = "dodgerblue4") +
  geom_col(data = data_agg1 %>% 
             filter(major_category == "Computer, Engineering, and Science"), 
           fill = "firebrick") +
  labs( x = NULL,
        y = NULL,
        title = "Gap Earnings on Male and Female 2016") +
  scale_y_discrete(labels = wrap_format(30)) + #title tdk terlalu panjang
  # menambahkan dollar symbol
  scale_x_continuous(labels = dollar_format(prefix = "$")) +
  theme_algoritma

```
```{r}
ggplotly(plot_ranking, tooltip = "text") %>% 
  layout(margin = m)
```

### Dataset
```{r}
workers_clean_new <- workers_clean
colnames(workers_clean_new) <- str_replace_all(string = colnames(workers_clean_new), 
                                           pattern = "_", 
                                           replacement = " ") %>% 
  str_to_title()

gt::gt(workers_clean_new)


```

Row {data-height=500}
-----------------------------------------------------------------------

### Plot Correlation {data-width=400}

```{r}
plot_dist <- workers_clean %>% 
  ggplot(aes(total_earnings_male, 
             total_earnings_female)) +
  geom_jitter(aes(col = major_category,
             text = glue("{str_to_upper(major_category)}
                         Earnings Male: {total_earnings_male}
                         Earnings Female: {total_earnings_female}"))) +
  geom_smooth() +
  labs(y = "Total Earnings Female",
       x = "Total Earnings Male",
       title = "Distribution of Plot Earnings") +
  scale_color_brewer(palette = "Set3") +
  theme_algoritma +
  theme(legend.position = "none")
```
```{r}
ggplotly(plot_dist, tooltip = "text")

```
```

### Plot Composition {data-width=600}


```{r}
data_agg2 <- workers %>% 
  pivot_longer(cols = c(workers_male, workers_female), 
               names_to = "var", 
               values_to = "value") %>% 
  group_by(major_category, var) %>% 
  summarise(rerata_workers = mean(value)) %>% 
  mutate(gender = ifelse(var == "workers_female", "Female", "Male")) %>%
  group_by(major_category) %>% 
  mutate(proportion = round(rerata_workers/sum(rerata_workers),2)*100)
         
```

```{r}
plot_composition <- data_agg2 %>% 
  ggplot(aes(x = rerata_workers, 
             y = major_category,
             text = glue("Gender: {gender}
                         Mean of Workers: {proportion}%"))) +
  geom_col(aes(fill = var), position = "fill") +
  geom_vline(xintercept = 0.5, col = "white", lty = 2, lwd = 1.5) + #membuat vertical line
  labs(title = "Composition of Wokers Male and Female",
       x = NULL,
       y = NULL) +
  scale_fill_manual(values = c("black", "firebrick")) +
  scale_y_discrete(labels = wrap_format(30)) + # wrap tulisan agar tidak terlalu panjang
  scale_x_continuous(labels = percent_format(accuracy = 1)) +
  theme_algoritma + #harus dirun chunk atas untuk custom theme yg disediakan
  theme(legend.position = "none") #u
```

```{r}
ggplotly(plot_composition, tooltip = "text") 
  

```

